NATALIA FERNANDA COLLAZOS RUEDA

Tarjeta Profesional 12208
C.C 1.016.004.007 de Bogotá
Calle 23C No. 70 – 50 Manzana A Int. 30 Apto 404
Bogotá, Colombia, Sur América
Teléfono Residencia 5 70 48 15
Celular 310 5 63 93 03
natalia.collazos@gmail.com

PERFIL PROFESIONAL

Ingeniera Química, con experiencia en proyectos del sector Oil & Gas, desarrollo de proyectos de facilidades de producción, evaluaciones técnico-económicas de prospectos de E&P. Desarrollo y seguimiento de ingenierías conceptual, básica, detallada, compras de equipos y construcción. Seguimiento presupuestal y manejo de Personal.

Poseo habilidades como gran compromiso y deseo de nuevos conocimientos, alto sentido de responsabilidad, facilidad de expresión oral-escrita, compromiso y destacada capacidad de liderazgo, excelentes relaciones interpersonales, habilidades de trabajo en equipo, innovadora y creativa. Conocimiento y manejo de programas como Microsoft Office, simuladores de procesos como ProMax BR&E, PRO II, Aspen Hysys, Piping Systems Fluid Flow V.2x

EXPERIENCIA LABORAL

ACI PROYECTOS S.A

Ingeniera de Proceso para el contrato:

• 9013188: Supervisión técnica proyectos de facilidades de superficie contrato de asociación Boquerón, contrato de participación de riesgo Espinal, proyectos exploratorios con PETROBRAS COLOMBIA.

Jefe inmediato: Cesar Méndez (Coordinador de Ingeniería PETROBRAS COLOMBIA)

Teléfono: 3135000 Ext 5114 Agosto 2012 – Actualmente

Funciones Principales:

Como personal de suministro para PETROBRAS COLOMBIA, las principales funciones desarrolladas son:

- Liderar y acompañar el desarrollo de los proyectos de facilidades, en las etapas de ingeniería básica, detallada, compras de equipos de larga entrega y construcción dentro del plazo y presupuesto asignado.
- Brindar oportunamente el soporte técnico requerido por los distritos de producción para contribuir con su eficiencia operativa y optimización de los procesos existentes.
- Elaborar y soportar evaluaciones técnico económicas sobre facilidades de superficie para prospectos y proyectos exploratorios.
- Desarrollar las ingenierías conceptuales en las áreas de proceso y tratamiento de fluidos, generando diagramas de bloques, diagramas de flujo, balance masa y energía y Diagramas de tubería e instrumentación (P&ID).
- Coordinar y participar en los análisis de riesgo durante el desarrollo de las ingenierías a cargo ó durante los cambios en las instalaciones y hacer seguimiento a las recomendaciones hasta su implantación.
- Investigar y documentar nuevas tecnologías y desarrollo para aplicarlas en los proyectos.

ITANSUCA S.A.

Ingeniera de Proceso para el contrato:

9013481: Servicio de Ingeniería Básica y Detallada para los proyectos de desarrollo ó
nuevos proyectos de facilidades de superficie en los campos de Guando, Purificación,
Matachín Norte y Sur, en las áreas de los Contratos de Asociación Boquerón,
Participación de Riesgo Espinal y Exploratorios. Suscrito con PETROBRAS
COLOMBIA.

Jefe inmediato: Cesar Méndez (Coordinador de Ingeniería PETROBRAS COLOMBIA)

Teléfono: 3135000 Ext 5114 Octubre de 2011 – Agosto 2012

Funciones Principales:

Como personal de suministro para PETROBRAS COLOMBIA, las principales funciones desarrolladas son:

- Liderar y acompañar el desarrollo de los proyectos de facilidades, en las etapas de ingeniería básica, detallada, compras de equipos de larga entrega y construcción dentro del plazo y presupuesto asignado.
- Brindar oportunamente el soporte técnico requerido por los distritos de producción para contribuir con su eficiencia operativa y optimización de los procesos existentes.
- Elaborar y soportar evaluaciones técnico económicas sobre facilidades de superficie para prospectos y proyectos exploratorios.

- Desarrollar las ingenierías conceptuales en las áreas de proceso y tratamiento de fluidos, generando diagramas de bloques, diagramas de flujo, balance masa y energía y Diagramas de tubería e instrumentación (P&ID).
- Coordinar y participar en los análisis de riesgo durante el desarrollo de las ingenierías a cargo ó durante los cambios en las instalaciones y hacer seguimiento a las recomendaciones hasta su implantación.
- Investigar y documentar nuevas tecnologías y desarrollo para aplicarlas en los proyectos.

CONSORCIO ETSA-CONCOL

Ingeniera de proceso para los contratos:

- 5202242: Gestión del proyecto, ingeniería básica y detallada, interventoría de obra para el desarrollo de la alternativa de transporte de los crudos pesados de castilla y la nafta para la gerencia técnica de la vicepresidencia de transporte de ECOPETROL S.A.
- 5209173: Consultoría para la elaboración de los diseños de ingeniería relacionados con estudio de impacto ambiental y la ingeniería detallada de la líneas Apiay- El Porvenir e ingeniería conceptual y de operación temprana de las estaciones Apiay, Monterrey y Altos el Porvenir e ingeniería de ampliación de estaciones Sebastopol, Santa Rosa y Sutamarchán, pertenecientes al programa de evacuación de crudos del país; para ECOPETROL S.A.

Funciones Principales:

- Definir las bases y criterios de diseño para el desarrollo de las ingenierías básicas y detalladas.
- Elaborar diseños, dimensionamiento y determinar características de los equipos, líneas e instrumentos, tanto de proceso como de servicios industriales y auxiliares en la ingeniería de facilidades para el transporte de hidrocarburos.
- Elaborar diagramas de bloque y de flujo.
- Elaborar planos de tuberías e instrumentos (P&ID's) de estaciones para el transporte de hidrocarburos.
- Realizar cálculos hidráulicos y mecánicos de los sistemas.
- Determinar requerimientos de medición y control.
- Elaborar hojas de datos del proceso principal, servicios industriales y auxiliares e integrarla en los diagramas de flujo.
- Elaborar listados de líneas y puntos de interconexión (tie-in) con sus características.

- Realizar descripciones de proceso y aplicar filosofías de operación, control, mantenimiento y confiabilidad.
- Apoyar implementación de proyectos en campo, como soporte técnico durante ingenierías Fast Track.

Jefe inmediato: Daniel Giraldo (Especialista de Proceso)

Teléfono: 300 2134854

Enero 2009 – Octubre de 2011

FORMACION ACADÉMICA

Especialización en Ingeniería del Gas

Universidad Industrial de Santander Escuela de Ingeniería de Petróleos Bogotá, 27 de Septiembre 2013

Diplomado

Modelamiento y Simulación de Procesos Químicos Industriales Universidad de América Bogotá, 04 de Junio - 18 de Septiembre de 2010 (120 horas)

Ingeniería Química

Universidad Nacional de Colombia sede Bogotá Bogotá, 25 de Marzo de 2009

Cursos:

Bryan Research & Engineering, Inc. Curso de Simulación de Procesos ProMax BR&E Bucaramanga, Mayo 28 a 31 de 2013

Universidad Nacional de Colombia sede Bogotá Cursos de Ingles de extensión Bogotá, Septiembre de 2010 – Octubre 2011

Seminario:

Dispositivo de Alivios de Presión Bogotá, 12 al 13 de Agosto de 2010

Universidad Nacional de Colombia sede Bogotá Polymeric Materials, Processing and Nanocomposites Bogotá, Junio 17 a Julio 11 de 2008

Bachiller Académico

Colegio Santa Ana - Fontibón Bogotá – 2003

IDIOMAS

Español: nativo

Ingles: nivel medio

Técnico: alto (70%) Escrito: alto (70%)

Compresión de lectura: alto (70%) Expresión oral: medio (50%)

REFERENCIAS LABORALES

DANIEL GIRALDO

INGENIERO QUÍMICO, Universidad Nacional de Colombia Ingeniero de Proyectos, ECOPETROL S.A.

Cel: 300 2134854

CESAR MENDEZ

INGENIERO ELECTRICO, Universidad Nacional de Colombia Supervisor de Ingeniería, PETROBRAS COLOMBIA

Cel: 315 7907760

REFERENCIAS PERSONALES

GABRIEL LOPEZ

INGENIERO MECÁNICO, Universidad Inca de Colombia ESPECIALISTA MECÁNICO, Procesos y Diseños Energéticos S.A. Cel: 312 4505651

DORIS OLIVA RUEDA QUINTERO

TERAPEUTA OCUPACIONAL, Universidad Manuela Beltrán Cel: 316 5231683

NATALIA FERNANDA COLLAZOS RUEDA C.C. 1.016.004.007 de Bogotá